臺灣高等法院刑事裁定　　　　　　　　　　　　　　九十三年度聲再字第二七七號
　　再審聲請人
　　即受判決人　甲○○
右列聲請人因竊佔案件，對於本院九十三年度上易字第七九四號，中華民國九十三年
六月二十三日第二審確定判決（臺灣臺北地方法院九十年度易字第一一六０號、臺灣
臺北地方法院檢察署八十九年度偵字第九三五五號），聲請再審，本院裁定如左：
    主  文
再審之聲請駁回。
    理  由
一、聲請意旨略稱：聲請人即受判決人甲○○與其胞兄周正添，自民國七十四年間起
    已在系爭桃園縣觀音鄉○○○段對面厝小段一三○之三號地號土地上耕作，迄告
    訴人羅龍雄於八十九年間提出告訴時均未中斷，則本件竊佔罪嫌之追訴權時效應
    已完成，且聲請人於八十八年九月一日即將系爭一三○之三號地號土地租金新台
    幣十七萬九千八百二十元提存於臺灣桃園地方法院提存所，並通知當時仍為土地
    所有權人之共有人徐紅海等三人領取，自難認聲請人主觀上有意圖為自己不法所
    有之意圖，原確定判決未審酌私有耕地租約、租約期滿續訂租約聲請書、戶口名
    簿、休耕聲請書及桃園縣觀音鄉農會周正添之活期存款存摺、土地登記簿謄本、
    存證信函及提存書影本等證物，致有漏未審酌之足生影響於判決之重要證據，及
    聲請人發見確實新證據之情事，為此，依刑事訴訟法第四百二十條第一項第六款
    、第四百二十一條之規定聲請再審云云。
二、按刑事訴訟法第四百二十條第一項第六款所定得再審之原因，非謂任何證據凡足
    認受有罪判決之人應受無罪、免訴、免刑或輕於原判決所認罪名之判決者，均得
    據以聲請再審，必足認應受無罪等判決之證據，為事後發見之新證據，始為相當
    。在實務上，所謂發見之新證據，必須當時已存在，而發見在後，或審判時未注
    意之證據，且能證明確定判決所認定之事實為錯誤者而言。若曾經提出，聲請調
    查之證據，為原判法院所不採者，亦非新證據，不得據以聲請再審（最高法院三
    十五年特抗字第二十一號、二十八年抗第八號判例參看）。至證據之證明力即證
    據力之強弱，事實審法院有自由判斷取捨之職權（最高法院二十五年上字第二０
    五三號判例參看）。次按刑事訴訟法第四百二十一條所謂「足生影響於判決之重
    要證據漏未審酌」者，係指已提出之證據，被捨棄不採用，原判決並未敘明其理
    由；且該漏未審酌之證據必須確為真實，而足以據以認定受判決人應受無罪、免
    訴、或輕於原判決所認定之罪名而後可。經查：本件聲請人甲○○意圖為自己不
    法之利益，於八十八年十一月二十八日，在系爭桃園縣觀音鄉○○○段對面厝小
    段一三○之三號地號土地，鬆土並豎立「本地施播高經濟種仁請勿踐踏，違者依
    法究辦，八十八年十一月二十八日」牌子，栽種水稻予以竊佔等情，業經原確定
    判決審認明確，原確定判決並就有利及不利於聲請人之證據論斷綦詳，此觀原確
    定判決理由欄之記載自明。本件聲請人主張原判決漏未審酌前揭聲請意旨所列諸
    項重要證物，惟查其中大部分證據如私有耕地租約、租約期滿續訂租約聲請書、
    休耕聲請書等均屬原確定判決已加審酌，其餘如戶口名簿、存摺、土地登記簿謄
    本、存證信函及提存書等證據經核既非足以推翻原確定判決，即非足生影響於原
    確定判決之重要證據。聲請人據以聲請再審，自難認為有再審理由，應予駁回。
三、據上論斷，應依刑事訴訟法第四百三十四條第一項，裁定如主文。
中　　　華　　　民　　　國　　九十三　　年　　　八　　　月　　三十一　　日
                             臺灣高等法院刑事第五庭
                                 審判長法  官  曾　德　水
                                       法  官  魏　新　國
                                       法  官  楊　炳　禎
右正本證明與原本無異。
不得抗告。
                                       書記官  廖　素　花
中　　　華　　　民　　　國　　九十三　　年　　　九　　　月　　　一　　　日
